ACORDAO-COMPLETO-2402982

ACÓRDÃO DE RELAÇÃO

ACÓRDÃO DE RELAÇÃO 3437/2020 ATA 8/2020 - PRIMEIRA CÂMARA

Acórdão 3437/2020-TCU-Primeira Câmara
Os Ministros do Tribunal de Contas da União, reunidos em sessão da Primeira Câmara, ACORDAM, por unanimidade, com fundamento nos arts. 1º, inciso II, da Lei 8.443/1992 c/c os arts. 143, inciso I, alínea "a", 169, inciso V, e 243 do Regimento Interno do Tribunal de Contas da União, quanto ao processo a seguir relacionado, em tornar insubsistente a determinação contida no subitem 9.12.1 do Acórdão 1619/2013-TCU-Primeira Câmara, retomada pelo Acórdão 551/2015-TCU-Primeira Câmara, conforme pareceres emitidos nos autos:
1. Processo TC-Processo 019.059/2009-6 (PRESTAÇÃO DE CONTAS - Exercício: 2008) 
	1.1. Apensos: Processo 016.171/2008-4 (REPRESENTAÇÃO) 
	1.2. Responsáveis: Antônio Freire Nobre (XXX.128.942-XX) ; Auton Peres de Farias Filho (XXX.736.232-XX) ; Carlos Alberto Franco da Costa (XXX.425.322-XX) ; Daniel Braz de Araújo (XXX.167.922-XX) ; Francisco Antonio Saraiva de Farias (XXX.644.802-XX) ; Francisco Antonio Viana Fontes (XXX.036.782-XX) ; Francisco Carlos Nogueira Brilhante (XXX.504.262-XX) ; Gilberto Castro Ossami (XXX.292.952-XX) ; Jaider Moreira de Almeida (XXX.180.002-XX) ; Jesus Galvão de Freitas Lima (XXX.301.202-XX) ; Jonas Pereira de Souza Filho (XXX.733.712-XX) ; Jose de Mathias Medeiros de Franca (XXX.014.202-XX) ; José Guedes de Souza (XXX.282.552-XX) ; João Silva Lima (XXX.665.192-XX) ; Manoel Rodrigues Sobrinho (XXX.641.202-XX) ; Margarida Lima Carvalho (XXX.266.492-XX) ; Maria Almira Cruz do Nascimento (XXX.334.482-XX) ; Olinda Batista Assmar (XXX.331.707-XX) ; Ormifran Pessoa Cavalcante (XXX.682.872-XX) ; Pascoal Torres Muniz (XXX.598.395-XX) ; Paulo Augusto Rodrigues Barbosa (XXX.903.467-XX) ; Rosemir Santana de Andrade Lima (XXX.631.712-XX) ; Thiago Rocha dos Santos (XXX.703.272-XX) 
	1.3. Órgão/Entidade: Fundação Universidade Federal do Acre
	1.4. Relator: Ministro Benjamin Zymler
	1.5. Representante do Ministério Público: Subprocurador-Geral Lucas Rocha Furtado
	1.6. Unidade Técnica: Secretaria de Controle Externo da Educação (SecexEduc) 
	1.7. Representação legal: não há.
	1.8. Determinações/Recomendações/Orientações:
	1.8.1. juntar cópia da instrução técnica inserta à peça 265 e da presente deliberação ao TC Processo 014.830/2017-5; 
	1.8.2. considerando a importância do papel pedagógico-preventivo reservado a este Tribunal, dar ciência à Fundação Universidade Federal do Acre (UFAC) de que é responsabilidade primária do gestor público a adoção das medidas administrativas para o cumprimento do previsto no art. 93 da Lei 8.112/1990 e no Decreto 9.144/2017, em especial quanto aos dispositivos que tratam do reembolso pela cessão de agentes públicos federais, e que, caso se verifique que não foram adotadas as providências necessárias e que a inação deu causa a prejuízos à administração pública ou outras impropriedades, haverá a possibilidade de imputação de sanções aos responsáveis em diferentes esferas jurídicas; 
	1.8.3. dar ciência do presente acórdão, remetendo-lhes cópia da instrução técnica inserta à peça 265, à Secretaria de Educação Superior do Ministério da Educação (SESu/MEC) e à Associação Nacional dos Dirigentes das Instituições Federais de Ensino Superior (Andifes) , para que, no âmbito de suas atribuições e finalidades, divulguem o seu conteúdo às Instituições Federais de Ensino Superior; e
	1.8.4. arquivar o presente processo.

Primeira Câmara

Fundação Universidade Federal do Acre

Antônio Freire Nobre (XXX.128.942-XX); Auton Peres de Farias Filho (XXX.736.232-XX); Carlos Alberto Franco da Costa (XXX.425.322-XX); Daniel Braz de Araújo (XXX.167.922-XX); Francisco Antonio Saraiva de Farias (XXX.644.802-XX); Francisco Antonio Viana Fontes (XXX.036.782-XX); Francisco Carlos Nogueira Brilhante (XXX.504.262-XX); Gilberto Castro Ossami (XXX.292.952-XX); Jaider Moreira de Almeida (XXX.180.002-XX); Jesus Galvão de Freitas Lima (XXX.301.202-XX); Jonas Pereira de Souza Filho (XXX.733.712-XX); Jose de Mathias Medeiros de Franca (XXX.014.202-XX); José Guedes de Souza (XXX.282.552-XX); João Silva Lima (XXX.665.192-XX); Manoel Rodrigues Sobrinho (XXX.641.202-XX); Margarida Lima Carvalho (XXX.266.492-XX); Maria Almira Cruz do Nascimento (XXX.334.482-XX); Olinda Batista Assmar (XXX.331.707-XX); Ormifran Pessoa Cavalcante (XXX.682.872-XX); Pascoal Torres Muniz (XXX.598.395-XX); Paulo Augusto Rodrigues Barbosa (XXX.903.467-XX); Rosemir Santana de Andrade Lima (XXX.631.712-XX); Thiago Rocha dos Santos (XXX.703.272-XX)

BENJAMIN ZYMLER

não há.

Subprocurador-Geral Lucas Rocha Furtado

PRESTAÇÃO DE CONTAS (PC)

Secretaria de Controle Externo da Educação (SecexEduc)